【裁判字號】    90,上易,1023
【裁判日期】    900718
【裁判案由】    傷害
【裁判全文】
臺灣高等法院高雄分院刑事判決                    九十年度上易字第一二三號
    上訴人
    即被告  乙○○
右上訴人因傷害案件，不服台灣高雄地方法院九十年度易字第五四六號中華民國九十
年四月二十六日第一審判決（起訴案號：台灣高雄地方法院檢察署八十九年度偵字第
二五三五二號），提起上訴，本院判決如左：
    主  文
上訴駁回。
      事  實
一、乙○○於民國八十九年七月二十八日，在興發電器有限公司召開股東會會議之高
    雄縣梓官鄉○○路一○一號處，因股東會會議內容與甲○○起爭執，復見其父林
    文助與甲○○發生口角，竟基於傷害之犯意，揮拳毆打甲○○致其跌倒在地，甲
    ○○因之受有下口唇皮下瘀血二×三公分及後枕部血腫三×四公分之傷害。
二、案經甲○○訴由台灣高雄地方法院檢察署檢察官偵查起訴。
    理  由
一、訊據上訴人即被告乙○○固不諱言有於右揭時、地，與其父出席股東會會議，而
    與甲○○發生肢體衝突，惟否認傷害犯行，辯稱：被告沒有打告訴人；係告訴人
    舉起手，被告用右手抵擋時與告訴人發生肢體接觸，告訴人自己摔倒云云。
二、經查：
（一）右開犯罪事實，業據告訴人甲○○於偵訊時及台灣高雄地方法院審理中指訴明
      確，並有八十九年七月二十八日當日之驗傷診斷書乙紙附卷足憑。觀諸前揭驗
      傷診斷書所載，告訴人所受之傷勢與受傷部位係下口唇皮下瘀血及後枕部血腫
      ，核與其指訴遭被告出手毆打致嘴角流血並跌倒在地等情狀相符，益徵告訴人
      之指訴，應非子虛。
（二）參酌在場證人王民權於偵查時證稱：案發當時看到甲○○嘴巴有流血（見偵查
      卷第二十三頁）；證人白清忠亦於偵訊時證述：當時看到甲○○倒下去，王民
      權有扶起甲○○，有聽見甲○○與林文助口角等語（見偵查卷第二七、二八頁
      ）；證人許啟豐於台灣高雄地方法院調查程序中到庭結證稱：被告父親與告訴
      人因私人金錢糾紛爭執，有見到告訴人倒在地上，鼻子及嘴唇均有受傷等情（
      見原審卷第十五頁），三者就告訴人甲○○與被告乙○○父子發生口角爭執，
      旋受傷倒地，供證情節相符，堪信為真實。再被告確於告訴人舉手時，以右手
      抵擋並產生肢體接觸，發生肢體衝突，亦據被告於原審及本院調查程序時自承
      在卷（見原審卷第十三頁及本院九十年六月二十六日筆錄），顯見告訴人係於
      被告出手抵擋後始受傷倒地，並非自行跌倒甚明，被告確有上開毆打告訴人致
      傷之犯行，足堪認定。
（三）雖證人王民權、白清忠於偵訊時及證人許啟豐於台灣高雄地方法院調查程序中
      ，均稱並「未看見毆打之過程及動手」，惟此應屬證人等與告訴人及被告雙方
      互有熟識，為免破壞日後交往情誼而為有所保留之陳述，尚難據此消極之陳述
      ，而為對被告乙○○有利之認定。
    綜上，被告乙○○既自承有與告訴人發生肢體衝突，出手抵擋，辯稱未打告訴人
    ，係告訴人自己跌倒云云，洵屬卸責飾詞，委不足取。事證明確，被告上開傷害
    之犯行，洵堪認定。
三、核被告乙○○所為，係犯刑法第二百七十七條第一項之傷害罪。
四、原審依刑法第二百七十七條第一項、第四十一條第一項，罰金罰鍰提高標準條例
    第一條前段、第二條，並審酌被告僅因股東會議內容起爭執，即以暴力相向，且
    犯罪後猶飾詞圖卸犯行，未見具體悔過認錯表現，復未與告訴人達成民事和解，
    惟告訴人所受傷害程度尚非嚴重等一切情狀，量處處拘役伍拾日，並依法諭知如
    易科罰金，以佰元折算壹日之折算標準，以為懲儆。被告行為後刑法第四十一
    條業於九十年一月十日經總統公布施行而於同年月十二日生效，比較新舊法結果
    ，修正後之現行刑法第四十一條第一項後段附加規定「但確因不執行所宣告之刑
    難收矯正之效，或難以維持法秩序者不在此限」部分，對被告較為不利，依刑法
    第二條第一項但書規定，自應適用修正前刑法第四十一條之規定以諭知易科罰金
    之折算標準。認事用法尚無不合，量刑亦稱妥適，被告上訴意旨否認犯罪，空言
    指摘原判決不當，並無可取，為無理由，應予駁回。
據上論斷，應依刑事訴訟法第三百六十八條，判決如主文。
本案經檢察官郭振昌到庭執行職務。
中    華    民    國      九十      年       七       月       十八     日
                              臺灣高等法院高雄分院刑事第六庭
                                  審判長法官  王憲義
                                        法官  范惠瑩
                                        法官  陳啟造
右正本證明與原本無異。
不得上訴。
                                      書記官  劉金萍
中    華    民    國      九十      年       七       月       二十     日
附錄本判決論罪之法條全文
刑法第二百七十七條第一項：
傷害人之身體或健康者，處三年以下有期徒刑，拘役或一千元以下罰金。
                                                                   Ａ


司法院資訊處製作；財團法人民間司法改革基金會備份。
